# 资本公积转增股本时，每股收益的计算。

提问人：_ 冰人 时间：2014-05-12 16:38:02
陈版您好，一般情况下，资本公积转增股本，在计算每股收益时，这个资本公积转增股本数是不需要按转增的下月除以 12 来加权平均的，我遇到这家公司，期初没有资本公积，本期 6 月份公司新增股本时，产生了资本公积-股本溢价，然后在当月公司将这部份资本公积转增了股本。 请问下这种情况下，计算每股收益时，资本公积转增股本数需不需要按转增的下月除以 12 来加权平均计算呢？

回答人：chenyiwei
如果可以明确确定用于转增股本的资本公积的最初形成时间的，则由这部分资本公积转增的股本可以视同自该部分资本公积形成之日起发行在外，相应地从该部分资本公积的形成之月之次月起纳入加权计算。

提问人：呼叫帮助 时间：2014-06-18 20:04:11
陈版向您求助个问题, 本公司与A银行投资成立一个子公司,注册资本为 1 亿元,本公司出资 6000 万元,A银行出资 4000 万元,但银行本次实际出资20,000万元,子公司将其差额16,000万元作为资本公积处理,且约定由A银行独享。此项出资实际上是以股权名义进行融资，作为资本公积和注册资本处理合计20,000万元实际上向A银行贷款。 本公司同时也向A银行借款 10 亿元,利率为6%,因税务原因,双方约定向子公司出资的作为资本公积和注册资本处理合计20,000万元的款项其利息全部摊到借款 10 亿元项上，故此将 10 亿元的贷款利率因6%提高到10%。 请教陈版式，A银行出资 4000 万元,但实际出资20,000万元,子公司将其差额16,000万元作为资本公积处理,且约定由A银行独享，这种处理方式可以吗，有相关法规规定吗？

回答人：chenyiwei
没看懂具体的操作方法？本公司是否承诺保证A的出资本金安全和固定收益，如果是，则如何实现该保障？A退出后这部分资本公积如何处理？利息如何实现支付？

提问人：呼叫帮助 时间：2014-06-19 20:40:07
1 、本公司与A银行约定,B公司投成立后三年,本公司承诺将按A银行的实际出资20,000万元(其中出资 4000 万元和资本公积16,000万元）进行回购。 2 、本公司同时向A银行借款 10 亿元,原约定利率为6%,后双方约定，将A银行向B公司实际出资20,000万元产生的利息全部摊到借款 10 亿元项上，故此将 10 亿元的贷款利率原由6%提高到10%。 请教陈版， 1 、A银行出资 4000 万元,但实际出资20,000万元,子公司将其差额16,000万元作为资本公积处理,且约定由A银行独享，这种处理方式可以吗？ 2 、A退出后由A银行独享这部分资本公积是否也可以全部退给A银行？

回答人：chenyiwei
这种情况下，因本公司承担回购义务，因此A银行的出资应作为负债，不能作为资本公积。A的退出按照还本付息处理。

提问人：呼叫帮助 时间：2014-06-20 22:03:14
改变下方式，本公司是A银行的重要客户，本公司与A银行合作出资成立B公司，注册资本 1 亿元，本公司出资 6000 万元，占60%，A银行出资 4000 万元，占40%。但A银行实际本次实际出资20,000万元(其中出资 4000 万元和资本公积16,000万元），但资本公积16,000万元在章程中约定由A银行独享，这种操作方式在实务中可以吗？陈版

回答人：chenyiwei
A银行对该资本公积的“独享”如何实现？通过股权转让？转增资本？其他方式？

提问人：呼叫帮助 时间：2014-06-21 10:34:50
B公司注册资本 1 亿元，本公司出资 6000 万元，占60%，A银行出资 4000 万元，占40%,所以在计算各自收益时按其出资比计算,但A银行在享受B公司净资产时,为B公司净资产合计数减去资本公积16,000万元后乘以40%再加上资本公积16,000万元,这种确认方式可以吗?

回答人：chenyiwei
这样安排也可以，但B银行任何时候都不能要求收回该部分资本公积，也不享受保证本金安全的承诺，其就该部分资本公积的求偿权不优先于A公司的权益。

提问人：呼叫帮助 时间：2014-06-22 10:15:00
能不能这样认为,资本公积可以约定由谁独享,但是股权退出时,其多投的资本公积不能一道退回?若是这样不明白又能约定资本公积可以独享?没有搞明白还望陈版指明!

回答人：chenyiwei
可以通过将这部分权益向外部第三方转让的方式实现此处的“独享”，但不能通过发行方自身或其母公司的回购、退出时承诺保本等方式实现。总体上说难度还是比较大的。

提问人：呼叫帮助 时间：2014-06-22 23:42:46
版主您说"可以通过将这部分权益向外部第三方转让的方式实现此处的“独享”，但不能通过发行方自身或其母公司的回购、退出时承诺保本等方式实现" 但我一直在查找这方面的资料,没有找到,您能否提供相关的这方面的资料,多谢了!

回答人：chenyiwei
这也只是理论上的分析，很难找到实例。总体上看，独享资本公积要计入权益的可能性不是很大（可能只有理论上的可能性）。例如，国家独享资本公积在很多情况下实际上应作为负债计入专项应付款。

提问人：呼叫帮助 时间：2014-06-23 17:48:04
我经常看到财政文件说此款为国家拨款作为资本公积处理,作为国家资本独享,我不明白若以后国家法人股东退出时,国家独享的资本公积如何处理?

回答人：chenyiwei
以往，这种情况下的“独享”更多见的方式是通过后续将这部分资本公积转增的资本全部归国家股股东持有，而不是全体股东按比例分享来实现的。但是，在引入了金融负债和权益工具的区分判断标准之后，这种国家独享的资本公积实际上应认定为负债，所以我个人理解是确认为“专项应付款”更为恰当。

提问人：呼叫帮助 时间：2014-06-24 08:15:29
本公司是A银行的重要客户，本公司与A银行合作出资成立B公司，注册资本 1 亿元，本公司出资 6000 万元，占60%，A银行出资 4000万元，占40%。但A银行实际本次实际出资20,000万元(其中出资 4000 万元和资本公积16,000万元）请问这里的资本公积是否理解为损赠,应交纳所得税?陈版

回答人：chenyiwei
一般理解为溢价出资（税务处理上还是比较看重法律形式的），因此我理解不应视作捐赠计入应纳税所得额。

提问人：homeli 时间：2014-06-25 19:30:48
沿用上例: 本公司是A银行的重要客户，本公司与A银行合作出资成立B公司，注册资本 1 亿元，本公司出资 6000 万元，占60%，A银行出资 4000 万元，占40%。但A银行实际本次实际出资20,000万元(其中出资 4000 万元和资本公积16,000万元），但资本公积16,000万元在章程中约定由A银行独享. 我认为这不是会计问题而是法律问题。关键是看是否有明确约定（全体股东一致同意）该部分资本公积由该股东独享，或者有其他不按持股比例由全体股东共享的安排。若干年后银行退出股权,为什么作为合营方的本公司回购银行股权时不能将出资 4000 万元和资本公积16,000万元一并回购?

回答人：chenyiwei
关键是看被投资公司B或者你公司是否存在在确定时间按照确定金额回购该股权或者确保该银行减资退出的义务。只要事实上存在该义务，无论如何安排法律形式，都会根据具体情况在B公司或你公司合并报表层面确认负债。

提问人：homeli 时间：2014-06-26 11:10:01
版主，合并报表确认负债金额应 2 亿元还是 4000 万元？

回答人：chenyiwei
根据具体条款确定。但从市场上目前的实际做法看，个人估计很可能是 2 亿都作为负债的可能性很大。银行是不可能真正承担经营收益和风险的。

提问人：爱我中华 时间：2014-06-26 22:20:54
求教版主我遇到类似问题， 本公司与A公司于 1995 年合资成立B公司，注册资本1,000万元，本公司出资 600 万元，占60%，A公司出资 400 万元，占40%。但在此次出资中A公司实际出资1,000万元，B公司章程中约定对A公司多出资 600 万元由A公司独享，同时章程中也约定此款项作为资本公积处理。 现A公司经营困难,于 2014 年 1 月退出，双方股东约定平价退出，由于本公司不购买其股权，所以B公司以减资方式退给A公司 1000 万元，B公司账务处理是减少实收资本 400 万元，减少资本公积 600 万元，请问B公司以减资方式退给股东的会计处理准确吗？

回答人：chenyiwei
首先要区分该溢价出资额是否应确认为负债。如果应分类为权益的，你的做法是合理的。如果具有负债特征的，应考虑追溯重述以更正前期错报。

提问人：wenxiaomin2413 时间：2017-04-07 14:26:29
陈版，您好，请问这条有具体出处吗？

回答人：chenyiwei
没有具体出处。而且我现在考虑这一回答可能也有不妥的地方，我现在更倾向于全部按比例往前追溯，视同在最早期间期初已完成转增，以保证完全的同口径。